臺灣高雄地方法院民事裁定          100年度司家聲字第431號
聲  請  人  林復華律師即被繼承人陳永平之遺產管理人
上聲請人聲請核定遺產管理人報酬事件，本院裁定如下：
    主  文
聲請人任被繼承人陳永平（男，民國○○○年○○月○日生，身
分證統一編號：Ｚ000000000號，民國九十六年六月二
十四日死亡）之遺產管理人之報酬核定為新臺幣柒萬元。
程序費用新臺幣壹仟元由被繼承人陳永平之遺產負擔。
    理  由
一、本件聲請意旨略以：聲請人前經鈞院以99年度司財管字第10
    1 號民事裁定選任為被繼承人陳永平陳永平（男，民國○○年
    ○○月○ 日生，身分證統一編號：Ｚ000000000號）之遺產管理
    人，嗣依鈞院以99年度司家催字第405 號民事裁定為公示催
    告，並於99年9 月14日刊登於台灣新生報，聲請人並已向財
    政部高雄市國稅局查詢有關被繼承人陳永平之財產及所得清
    單、申請相關土地謄本、編製遺產清冊、函詢債權人財政部
    基隆關稅局及高雄關稅局申報債權、對於未塗銷查封登記疑
    義之聲請及收受相關函文等管理遺產事宜。又聲請人為進行
    管理本件遺產，已代墊相關費用共計新臺幣（下同）3,180
    元（提出相關收據附卷為憑）。而被繼承人遺有土地40筆，
    其遺產現值總計新臺幣（下同）2,438,382 元，其負債截至
    聲請日止共計1,184,324 元，茲因上開公示催告期間已於10
    0 年9 月14日屆滿，且被繼承人遺留不動產中部分業經強制
    執行拍賣程序因無人應買而塗銷查封，為利於日後參與分配
    ，且依法申報遺產稅與清償債權等需要，爰依法狀請鈞院酌
    定本件遺產管理人報酬等語。
二、按「遺產管理人，得請求報酬，其數額由親屬會議按其勞力
    及其與被繼承人之關係酌定之。」、「依本法之規定應開親
    屬會議時，由當事人、法定代理人或其他利害關係人召集之
    。」、「親屬會議不能召開或召開有困難時，依法應經親屬
    會議處理之事項，由有召集權人聲請法院處理之。」，民法
    第1183條、第1129條、第1132條第2 項前段分別定有明文。
三、經查：
  (一)本件被繼承人陳永平死亡後，其繼承人均已拋棄繼承權，且
    未經親屬會議選定遺產管理人，經本院選任聲請人為被繼承
    人之遺產管理人乙節，有聲請人提出之本院99年度司財管字
    第101 號民事裁定暨其確定證明書附卷可稽，堪信為真實。
    準此，聲請人顯難召開親屬會議酌定其管理遺產之報酬，是
    其本於利害關係人之地位，聲請本院酌定報酬，洵屬有據。
  (二)聲請人主張之前揭事實，除上述裁定外，另據其提出規費收
    據、土地登記謄本、財政部高雄市國稅局財產歸屬資料清單
    、被繼承人陳永平之遺產清冊、財政部高雄關稅局100 年3
    月30日高普法字第1001005942號函、法務部行政執行署板橋
    行政執行處100 年8 月18日板執愛90年緝稅執特專字第0006
    4795號函等件等件影本為證，堪信為真實。本院審酌：被繼
    承人之遺有土地共40筆，其遺產現值總計2,438,382 元，其
    負債截至聲請日止共計1,184,324 元，有聲請人提出之被繼
    承人陳永平之遺產清冊1 份附卷可參，另尚有債權人財政部
    基隆關稅局；又聲請人業已公示催告、登報、查詢被繼承人
    財產、編製遺產清冊、通知債權人報明債權之管理遺產行為
    ，後續尚有申報遺產稅、強制執行程序等其他事項待理，聲
    請人處理上開事務及後續所需時間之久暫、耗費人力之程度
    及各債權人受償權利之保障及聲請人代墊費用3,180 元等一
    切情狀，認本件遺產管理人之報酬以70,000元（含已代墊費
    用）為適當，爰酌定如主文第1 項所示。
四、末按依法應由關係人（包括聲請人、相對人及其他利害關係
    人）負擔費用者，法院裁定命關係人負擔時，應一併確定其
    數額，非訟事件法第24條第1 項所明定。經核本件聲請事件
    ，應徵之程序費用為1,000 元，依非訟事件法第157 條規定
    ，應由遺產負擔，爰併予確定如主文第2 項所示，附此敘明
    。
五、依非訟事件法第157 條、第24條第1 項，裁定如主文。
六、如對本裁定抗告，須於裁定送達後10日之不變期間內，向本
    院提出抗告狀，並繳納抗告費新臺幣1,000 元。
中    華    民    國    100   年     9     月    27   日
                  家事法庭  司法事務官  任士慧